最高法院刑事判決　　　　　　　　　　111年度台上字第378號
上　訴　人　林家溱
 
 
 
 

上列上訴人因偽造文書案件，不服臺灣高等法院中華民國110年9
月23日第二審判決（110 年度上訴字第2464號，起訴案號：臺灣
新竹地方檢察署108 年度偵字第6392號、同署109年度偵字第828
號），提起上訴，本院判決如下：
    主  文
上訴駁回。
    理  由
一、按刑事訴訟法第377 條規定，上訴於第三審法院，非以判決
    違背法令為理由，不得為之。是提起第三審上訴，應以原判
    決違背法令為理由，係屬法定要件。如果上訴理由書狀並未
    依據卷內訴訟資料，具體指摘原判決不適用何種法則或如何
    適用不當，或所指摘原判決違法情事，顯與法律規定得為第
    三審上訴理由之違法情形，不相適合時，均應認其上訴為違
    背法律上之程式，予以駁回。
二、本件原判決綜合全案證據資料，本於事實審採證認事之職權
    ，認定上訴人林家溱有如其犯罪事實欄二所載偽造私文書犯
    行，因而維持第一審關於論處刑法第216條、第210條之行使
    偽造私文書罪刑，及諭知相關沒收部分之判決，駁回上訴人
    就此部分在第二審之上訴。原判決就採證、認事及用法，已
    詳為敘明其所憑之證據及認定之理由。對於上訴人此部分所
    辯各節，何以均不足以採信，亦於理由內詳加指駁。核原判
    決所為論斷說明，俱有卷內證據資料可資覆按，從形式上觀
    察，並無足以影響其判決結果之違法情形存在。
三、證據之取捨、證明力之判斷及事實之認定，俱屬事實審法院
    裁量判斷之職權，此項職權之行使，倘未違背客觀存在之經
    驗法則或論理法則，並已於理由內詳述其取捨證據之理由，
    自不得任意指為違法，而執為適法之上訴第三審理由。又事
    實審法院認定事實，並不悉以直接證據為限，其綜合調查所
    得之各項直接、間接證據，本於合理之推論而為判斷，並無
    違法可言。
    原判決主要係依憑證人即告訴人王文緯於檢察官訊問時之證
    詞（未具狀撤回傷害告訴），以及卷附臺灣新竹地方檢察署
    夜間收狀簿影本、該署監視器錄影紀錄與擷取畫面（遞狀之
    人騎乘「上訴人所有機車」前往該署遞夜間收狀窗口遞狀、
    收受之情節）、撤回告訴狀影本、法務部調查局函及所附指
    紋鑑識實驗室鑑定書、鑑定分析表等證據資料，並敘明：依
    卷證資料，本件偽造之撤回告訴狀「遞狀當時」，王文緯不
    知相關案號及繫屬情形，並無撤回特定案號案件告訴之可能
    ；且衡諸常情，王文緯如欲撤回本件告訴，大可親寫撤回告
    訴狀遞送或開庭時撤回告訴，豈有大費周章，將自己曾經撰
    寫之狀紙，以「影印剪貼」方式製作本件撤回告訴狀之必要
    ；更遑論王文緯所受傷勢非輕，焉有未曾開庭接受上訴人道
    歉及賠償前，即輕易逕行撤回告訴之理等旨，而為前揭事實
    認定。原判決係就上開各證據資料相互勾稽、互為補強而為
    之事實認定，與客觀存在之經驗法則及論理法則無違，且此
    項有關事實之認定，係屬原審採證認事職權行使之事項，自
    不得任意指為違法。上訴意旨單純為事實之爭執，徒憑自己
    主觀之意見，漫指原判決採證認事違反證據、經驗法則，並
    非適法之第三審上訴理由。
四、上訴人其餘上訴意旨，經核亦係就原審採證、認事之職權行
    使及原判決已說明事項，任意指摘為違法，或為事實上之爭
    執，難認已符合首揭法定之第三審上訴要件。
五、依上所述，本件上訴違背法律上之程式，應予駁回。
據上論結，應依刑事訴訟法第395條前段，判決如主文。
中    華    民    國   111    年    1     月    19    日
                  刑事第八庭審判長法  官  李  英  勇  
                                  法  官  洪  兆  隆  
                                  法  官  楊  智  勝  
                                  法  官  吳  冠  霆  
                                  法  官  邱  忠  義  
本件正本證明與原本無異
                                  書記官
中    華    民    國   111    年    1     月    20    日